【裁判字號】    90,訴,2142
【裁判日期】    901029
【裁判案由】    毒品危害防制條例
【裁判全文】
臺灣臺中地方法院刑事判決                          九十年度訴字第二一四二號
    公  訴  人  臺灣台中地方法院檢察署檢察官
    被      告  甲○○
右列被告因違反毒品危害防制條例案件，經檢察官提起公訴（九十年度毒偵字第０四
五、毒偵緝三三八號），本院判決如左：
  主  文
甲○○連續施用第一級毒品，累犯，處有期徒刑拾月。
  事  實
一、甲○○曾於民國（下同）八十二年間因違反肅清煙毒條例案件，經本院判處有期
    徒刑三年六月確定，甫於八十九年九月十二日假釋期滿執行完畢。另曾因施用第
    一級毒品海洛因（以下簡稱海洛因）案件，於民國（下同）八十八年十一月十七
    日二十三時三十分許，在台中市○○路第二市場公廁旁為警查獲，惟渠竟冒名「
    張博玟」應訊（偽造文書部分另案起訴審理），經本院於八十八年十一月十八日
    以八十八年度毒聲字第六六三八號裁定送勒戒處所觀察、勒戒後，認無繼續施用
    毒品之傾向，由臺灣臺中地方法院檢察署檢察官於八十八年十二月七日以八十八
    年度偵字第二０五五號不起訴處分確定。詎甲○○復基於概括之犯意，自八十九
    年十一月間起至九十年八月九日止，連續在台中市友人住處，以將海洛因羼入香
    菸內吸用之方式，施用海洛因多次。嗣先於八十九年十一月二十九日晚上二十二
    時許，在台中市○○○路○段十九號金樺大飯店一三０一室為警查獲（其冒名「
    張博玟」應訊所涉偽造文書部分另案起訴審理）；再於九十年八月十日十九時二
    十分許，在台中市○○街七十六號前方經警查獲。經依本院以九十年度毒聲字第
    三九二九號裁定送勒戒處所觀察、勒戒後，認有繼續施用毒品傾向。
二、案經台中警察局移送及台中市警察局第一分局報臺灣臺中地方法院檢察署檢察官
    偵查起訴。
    理  由
一、右揭事實，業據被告甲○○對坦承不諱，被告為警查獲時所採集之尿液經送檢驗
    結果，呈嗎啡陽性反應，亦有台中縣衛生局檢驗尿水報告書附卷足稽。再被告曾
    因施用海洛因案件，於八十八年十一月十七日二十三時三十分許，在台中市○○
    路第二市場公廁旁為警查獲，惟渠竟冒名「張博玟」應訊（偽造文書部分另案起
    訴審理），經本院於八十八年十一月十八日以八十八年度毒聲字第六六三八號裁
    定送勒戒處所觀察、勒戒後，認無繼續施用毒品之傾向，由臺灣臺中地方法院檢
    察署檢察官於八十八年十二月七日以八十八年度偵字第二０五五號不起訴處分確
    定。本件復因施用毒品經依本院以九十年度毒聲字第三九二九號裁定送勒戒處所
    觀察、勒戒後，認有繼續施用毒品傾向等情，亦據被告供認不諱，並有內政部警
    政署刑事警察局（８９）刑紋字第２０１２３５號鑑驗書影本、臺灣臺中地方法
    院檢察署刑案資料查註紀錄表及不起訴處分書、、台灣台中看守所九十年八月二
    十一日九十中所正總字第二七六三號函送之證明書一份附卷可稽。被告於不起訴
    處分確定後，五年內再犯毒品危害防制條例第十條之罪，罪證明確，犯行堪以認
    定。
二、按海洛英係毒品危害防制條例第二條第二項第一款所列之第一級毒品。被告施用
    前開毒品，核其所為，係違反毒品危害防制條例第十條第一項之施用第一級毒品
    罪。其因施用毒品而持有海洛英之低度行為，為其施用之高度行為所吸收，不另
    論罪。被告先後多次施用海洛因犯行，時間緊接，方法相同，觸犯構成要件相同
    之罪名，顯係基於概括犯意為之，應依連續犯規定論以一罪，並依法加重其刑。
    再被告曾於八十二年間因違反肅清煙毒條例案件，經本院判處有期徒刑三年六月
    確定，甫於八十九年九月十二日假釋期滿執行完畢，有台灣台中地方法院檢察署
    刑案資料查註紀錄表及台灣高等法院被告全國前案紀錄表各一紙在卷可按，其於
    五年內再犯本件有期徒刑以上之罪，為累犯，應依刑法第四十七條規定，遞加重
    其本刑。爰審酌被告前經送觀察、勒戒，並為不起訴處分後，猶不知悔改而再犯
    本件之罪、施用毒品是自戕行為、犯罪情節、手段均非嚴重，及其犯罪動機、目
    的、犯罪後尚能坦承犯行，惟曾多次冒名應訊等一切情狀，量處如主文所示之刑
    示懲。
三、另被告於九十年八月十日十九時二十分許，在台中市○○街七十六號前方經警查
    獲時，尚帶同警方至友人林永宗台中市○○街七十六號六樓之二住處扣得海洛因
    毛重一．九公克、注射針筒一支部分，被告於偵審中供稱前開扣案物品非其所有
    ，而係友人林永宗所有；另案被告林永宗於警訊中亦坦承前開扣案物品係其所有
    。是前開扣案物品應另案（林永宗毒品案件）處理，本院爰不為沒收之諭知，併
    此敘明。
四、據上論斷，應依刑事訴訟法第二百九十九條第一項前段，毒品危害防治條例第十
    條第一項，第二十條第三項，刑法第十一條、第五十六條、第四十七條，判決如
    主文。
本案經檢察官陳義忠到庭執行職務
中      華      民      國      九十    年      十      月    二十九    日
                                臺灣台中地方法院刑事第一庭
                                    法  官  鄭文祺
右正本證明與原本無異。
如不服本判決，應於判決送達後十日內向本院提出上訴狀，上訴於臺灣高等法院臺中
分院( 須附繕本 )。
                                    書記官
中      華      民      國      九十    年      十      月    二十九    日
附錄論罪科刑法條
毒品危害防治條例第 十 條：
施用第一級毒品者，處六月以上五年以下有期徒刑。
施用第二級毒品者，處三年以下有期徒刑。


司法院資訊處製作；財團法人民間司法改革基金會備份。
